【裁判字號】    90,訴,129
【裁判日期】    900226
【裁判案由】    公共危險
【裁判全文】
臺灣板橋地方法院刑事判決                            九十年度訴字第一二九號
    公  訴  人  臺灣板橋地方法院檢察署檢察官
    被      告  乙○○
右列被告因公共危險案件，經檢察官提起公訴 (八十九年度偵字第二一三七二號)，
本院判決如左：
    主  文
乙○○放火燒燬他人所有之紙管、帆布、輪胎，致生公共危險，處有期徒刑壹年貳月
，緩刑年。
扣案之報紙貳張、打火機壹只均沒收。
    事  實
一、乙○○因失業心情鬱悶，竟於民國八十九年十一月十日凌晨零時五十分許，酒後
    持預先購買之報紙及打火機一只，跨越出入口之鐵鍊而侵入至臺北縣新莊市○○
    路七○六號保力達公司工廠內空地之出租停車場，見甲○○所有之ＦＧ─二四五
    號營業大貨車停放該處，竟以上開打火機點燃捲成圓筒狀之報紙後，即引燃上開
    大貨車車尾處所載以帆布覆蓋之紙管貨品，並延燒至該大貨車之後輪胎二只及備
    胎一只，造成上開物品均經燒燬致不堪使用（侵入建築物附連之土地及毀損部分
    均未經告訴），嗣幸經附近不詳民眾發覺報警至現場撲滅火勢後，始未延燒至附
    近之工廠建築物，因而致生公共危險。而乙○○放火後並未離去，仍在該工廠圍
    牆外圍觀，即為警當場發覺其身上有紙燒之強烈煙味，因而當場查獲，並扣得其
    所有供放火所用之報紙二張及打火機一只。
二、案經台北縣警察局新莊分局報請台灣板橋地方法院檢察署檢察官偵查起訴。
    理  由
一、右揭犯罪事實，業據被告乙○○於警訊時中坦承不諱，核與被害人甲○○於警訊
    偵查及本院審理中指訴情形相符，被告雖於偵查及本院審理時辯稱：伊於警訊時
    雖自白放火行為，但係警要其承認，實際上伊並未放火云云，惟查被告如何於警
    訊中自白放火行為，且曾在警局當場向被害人承認放火，並向被害人表明願如數
    賠償被害人損失之事實，已據被害人於偵、審中指證甚明，而被告於失火時仍停
    留在現場，惟因身上遺有紙燒之煙味，經警查覺可疑並進而當場查獲其所有購入
    之打火機一只及已捲成圓筒狀並有燃燒痕跡之報紙二張之事實，並據證人即警張
    俊明於偵查中指證甚詳，與被告警訊自白放火情節互核相符，況被告於本院審理
    時仍表明願分期賠償被害人新臺幣（下同）二萬元之損失，苟其並未放火，何以
    仍表明願行賠償，足見所辯並未放火云云，顯係事後畏罪之詞，自不足採，此外
    並有臺北縣消防局第二大隊火災原因調查報告書並所附照片，及扣案之報紙二張
    、打火機一只在卷可證。而本件被告放火地點乃在保力達公司工廠內空地之出租
    停車場，距附近工廠建物僅有十餘公尺，業據被害人於本院指證在案，是苟火勢
    未及發覺撲滅，勢將延燒至附近建築物，危及公眾生命、財產，顯已致生公共危
    險，從而本件事證明確，被告犯行堪以認定。
二、核被告所為，係犯刑法第一百七十五條第一項之放火燒燬他人所有之紙管、帆布
    、輪胎，致生公共危險罪。爰審酌被告犯罪之動機係因失業困頓一時失慮、犯罪
    方法，及其品行、生活狀況、智識程度、犯罪所生之損害非重，及犯罪後態度尚
    稱良好，並與被害人達成和解願分期賠償損失二萬元，被害人於本院審理中亦當
    庭表示願原諒被告等一切情狀，量處如主文所示之刑。又被告前雖曾於七十七年
    間因過失傷害罪經判處有期徒刑四月並以易科罰金執行完畢，有台灣高等法院檢
    察署刑案紀錄簡覆表一件在卷可按，惟執行完畢後五年以內未曾受有期徒刑以上
    刑之宣告，其因失業困頓一時失慮，致罹刑典，事後已表明悔意，被害人於本院
    審理時亦表示原諒被告之犯行，因認被告經此刑之宣告後，應知警惕而無再犯之
    虞，本院因認暫不執行其刑為當，予以宣告緩刑三年，用啟自新。
三、扣案之報紙二張及打火機一只，係被告購入所有，供其犯罪所用之物，應依法宣
    告沒收。
據上論結，應依刑事訴訟法第二百九十九條第一項前段，刑法第一百七十五條第一項
、第七十四條第二款、第三十八條第一項第二款，判決如主文。
本案經檢察官呂永魁到庭執行職務
中    華    民    國      九十      年      二        月    二十六    日
                                臺灣板橋地方法院刑事第六庭
                                        法  官   朱  耀  平
右正本證明與原本無異
如不服本判決應於送達後十日內向本院提出上訴狀
                                        書記官   黃   炎  煌
中    華    民    國      九十      年        三      月      二      日
附錄本案論罪科刑法條全文
刑法第一百七十五條
放火燒燬前二條以外之他人所有物，致生公共危險者，處一年以上、七年以下有期徒
刑。


司法院資訊處製作；財團法人民間司法改革基金會備份。
